臺灣板橋地方法院交通事件裁定　　　　96年度交聲字第1330號
原處分機關　交通部公路總局臺北區監理所蘆洲監理站
異　議　人
即受處分人　甲○○
上列異議人因違反道路交通管理處罰條例案件，對於交通部公路
總局臺北區監理所蘆洲監理站於民國96年7 月13日以北監蘆字第
裁46-C00000000號所為之裁決處分（原舉發案號：臺北縣政府警
察局96年7 月1 日北縣警交字第C00000000 號），聲明異議，本
院裁定如下：
    主  文
異議駁回。
    理  由
一、原處分意旨略以：異議人即受處分人甲○○於民國（下同）
    96年7 月1 日上午9 時30分許，騎乘車牌號碼D7Z-592 號重
    型機車，行經有臺北縣三重市○○路中興北街交岔路口之際
    ，因裝設活動號牌，經原舉發機關臺北縣政府警察局三重分
    局二重派出所警員依道路交通管理處罰條例第12條第1 項第
    7 款規定當場舉發，嗣再移送原處分機關交通部公路總局臺
    北區監理所蘆洲監理站依上開規定裁處異議人罰鍰新臺幣（
    下同）5,400 元，並依同條第2 項吊銷其牌照，其罰鍰及牌
    照均限於96年8 月12日前繳納（繳送），逾期仍不繳納（繳
    送）者，罰鍰部分移送強制執行，牌照部分逕行註銷等語。
二、異議意旨略以：異議人機車自始均有懸掛號牌，並無未懸掛
    號牌之情形，詎誤遭舉發及裁罰，殊屬不當，爰請求撤銷原
    處分云云。
三、按汽車（含機車）已領有號牌而未懸掛或不依指定位置懸掛
    者，處汽車所有人新臺幣3,600 元以上10,800元以下罰鍰，
    其牌號並吊銷之，道路交通管理處罰條例第12條第1 項第7
    款、第2 項分別定有明文。
四、經查：本件異議人於96年7 月1 日上午9 時30分許，騎乘車
    牌號碼D7Z-592 號重型機車，行經有臺北縣三重市○○路中
    興北街交岔路口之際，遭原舉發機關臺北縣政府警察局三重
    分局三重派出所警員依道路交通管理處罰條例第12條第1 項
    第7 款規定當場舉發，其違規事實為「活動號牌」等節，有
    臺北縣政府警察局舉發違反道路交通管理事件通知單影本1
    紙附卷可稽，並為異議人所不否認（異議人僅爭執其並非「
    領有號牌未懸掛」─參見卷附聲明異議狀影本第2 頁），而
    汽車號牌應於原設有固定位置或規定之明顯適當位置懸掛固
    定，道路交通安全規則第11條第1 項已有明文，倘車輛號牌
    擅自裝置於可控制變動之轉架上，無論其行駛有無操作使用
    ，應已違反上開規定，應適用道路交通管理處罰條例第12條
    第1 項第7 款「已領有號牌不依指定位置懸掛」之規定處罰
    ，業經交通部96年4 月26日交路字第0960028650號函釋甚明
    ，足見本件異議人機車懸掛「活動號牌」，顯已該當於道路
    交通管理處罰條例第12條第1 項第7 款所定之「已領有號牌
    不依指定位置懸掛」構成要件，其辯稱「自始均有懸掛號牌
    」云云，實不足取；至異議人另指陳本件執勤員警自身亦有
    違規迴轉、執法態度不佳等情事，惟此等情況縱令屬實，亦
    係本件違規行為發生後之事由，仍無從憑以解免本件異議人
    之交通違規責任。綜上所述，本件異議人機車確有上揭「已
    領有號牌不依指定位置懸掛」之違規事實，異議人所辯情節
    ，亦無從憑以認定原處分機關所為之裁決處分有何違誤或不
    當之處，原處分機關援引上揭道路交通管理處罰條例規定對
    異議人為上開處分，自屬適法有據，本件聲明異議為無理由
    ，應予駁回。末查本件裁決書舉發違規事實欄內，雖記載「
    領有號牌未懸掛」等語，惟其既係依據本件原舉發事實而為
    裁罰（參見裁決書之「原舉發通知單號碼」、「違規時間」
    、「違規地點」等項之記載），自堪認其裁罰之標的仍係上
    揭異議人機車懸掛活動號牌而有「已領有號牌不依指定位置
    懸掛」之違規情事，是其舉發違規事實欄內所載之「領有號
    牌未懸掛」等語，顯屬「已領有號牌不依指定位置懸掛」之
    誤載，本院爰逕予補充更正之，附此敘明。
據上論斷，應依道路交通案件處理辦法第19條，裁定如主文。
中　　華　　民　　國　　96　　年　　10　　月　　4 　　日
                    交通法庭  法　官  王屏夏
上列正本證明與原本無異。
如不服本裁定，應於裁定送達後5日內敘明抗告理由，向本院提
出抗告狀。
                              書記官  陳金鳳
中　　華　　民　　國　　96　　年　　10　　月　　4 　　日
